【裁判字號】    97,交聲,841
【裁判日期】    971128
【裁判案由】    違反道路交通管理處罰條例聲明異議
【裁判全文】
臺灣士林地方法院交通事件裁定         97年度交聲字第841號
原處分機關  臺北市交通事件裁決所
異  議  人  甲○○
即受處分人
                      樓
上列異議人即受處分人因違反道路交通管理處罰條例案件，對於
臺北市交通事件裁決所於民國97年6 月27日所為北市裁三字第裁
22-AH0000000號之處分（原舉發單號碼：北市警交大字第AH0000
000 號），聲明異議，本院裁定如下：
    主  文
異議駁回。
    理  由
一、按汽車駕駛人行車速度，超過規定之最高時速，或低於規定
    之最低時速，除有第43條第1 項第2 款情形外，處新臺幣（
    下同）1,200 元以上2,400 元以下罰鍰，並記違規點數1點
    ，道路交通管理處罰條例第40條、第63條第1 項第1 款定有
    明文。次按汽車駕駛人行車速度超過規定之最高速限或低於
    規定之最低速限者，當場不能或不宜攔截製單舉發者，得以
    設於一般道路至少於100 公尺前之固定或非固定式科學儀器
    取得證據資料證明其行為違規，記明車輛牌照號碼、車型等
    可資辨明之資料，以汽車所有人為被通知人製單舉發，此見
    同條例第7 條之2 第1 項第7 款、第2 項第9 款、第3 項、
    第4 項規定即明。
二、原處分意旨略以：異議人即受處分人甲○○於民國96年6 月
    20日10時39分許，騎乘CSP-312 號重型機車，行經限速時速
    50公里之忠孝東路六段39號處時（東向西），經自動測速照
    相測得時速67公里，超速17公里未滿20公里，經警依採證照
    片逕行舉發超速違規，而於97年6 月27日以北市裁三字第裁
    22-AH0000000號裁決書，依道路交通管理處罰條例第40條規
    定，裁處罰鍰1,200 元，並依同條例第63條第1 項第1 款記
    違規點數1 點。
三、聲明異議意旨略以：由AH0000000 號違規單之取締照片內有
    三部機車，如何判斷係伊所駕駛之車輛違規，且依新聞報載
    ，固定測速照相機均無法通過檢測，請提出該測速照相機之
    合格證明，俾能使伊心服云云。
四、經查：
    (一)異議人甲○○所有車號CSP-312 號重型機車，於96年6 月
      20日10時39分許，行經忠孝東路六段39號（東向西）之限
      速50公里路段，因違規超速行駛，經設置在該處之雷達測
      速照相設備測得其行車時速為67公里，超速17公里未滿20
      公里等情，有原舉發單位即臺北市政府警察局北市警交大
      字第AH0000000 號舉發違反道路交通管理事件通知單1 紙
      及採證照片1 幀在卷可憑，異議人確有於上開時間行經上
      揭地點之事實，堪予認定。
    (二)異議人雖質以報載固定測速照相機均無通過檢測，惟本件
      採證儀器為TRAFFIPAX 廠牌之雷達測速儀，前於95年7 月
      17日檢定合格，有效期限為96年7 月31日（檢定合格單號
      碼：MOGA 0000000A,B） ，有臺北市政府警察局南港分局
      97年11月21日北市警南分交字第09731354100 號函檢附之
      經濟部標準檢驗局95年7 月19日MO0000000 雷達測速儀檢
      定合格證書在卷可憑，足見上開採證儀器於舉發本件違規
      時，仍在檢定合格之有效期限內，要無疑問。再依內政部
      警政署全球資訊網內所載關於警察機關現所使用之測速照
      相機說明如下：「目前警察機關取締之測速設備有三種，
      其中雷達測速器、雷射測速器均有檢定規範，警察機關均
      據以辦理檢定，取得合格檢定證書。惟感應式線圈測速設
      備自民國65年起開始使用，已沿用30多年，因經濟部標準
      檢驗局尚無檢驗感應式線圈測速之設備，致無法檢定，惟
      採購及使用該項設備，均要求必須有生產國製造廠或其他
      檢驗單位準確性認證之證明文件，以確保其準確性」等語
      明確，是本件採證相片為雷達測速照相機所攝得，非感應
      式線圈測速器，其經經濟部標準局檢測合格之公正性及準
      確性，已如上所述，當無爭議。另異議人所爭執，該舉發
      違規相片內有3 部機車，何能辨別確是伊違規，然參上開
      函文所檢附之雷達波比對範圍比對圖，可明顯觀得該舉發
      違規相片內測速照相機之裝設位置及其雷達波涵蓋範圍，
      該雷達測速照相機偵得違規車輛並拍攝照片時，僅異議人
      之車輛在雷達發射波偵測範圍內無誤，雖該舉發違規相片
      內，前後各有1 台機車駛於同車道，亦不致產生誤判，異
      議人以此聲明異議，並無理由。
五、綜上所述，本件事證明確，異議人所辯並非可採，其違規行
    為，堪予認定。從而，原處分機關依道路交通管理處罰條例
    第40條之規定，裁處異議人罰鍰1,200 元，並依同條例第63
    條第1 項記違規點數1 點，並無違誤，異議人猶執前詞聲明
    異議，為無理由，應予駁回。
據上論斷，應依道路交通案件處理辦法第19條，裁定如主文。
中    華    民    國    97    年    11    月    28    日
                        交通法庭法  官  高雅敏
以上正本證明與原本無異
如不服本裁定應於送達後5日內向本院提出抗告狀
                                書記官  陳映羽
中    華    民    國    97    年    11    月    28    日


司法院資訊處製作；財團法人民間司法改革基金會備份。
